臺灣桃園地方法院交通事件裁定　　　　100年度交聲字第444號
原處分機關　交通部公路總局新竹區監理所桃園監理站
異　議　人
即受處分人　王台隆
上列異議人因違反道路交通管理處罰條例案件，不服原處分機關
交通部公路總局新竹區監理所桃園監理站中華民國100 年6 月7
日桃監裁字第裁52-DB0000000號裁決，向本院聲明異議，本院裁
定如下：
    主  文
異議駁回。
    理  由
一、原處分意旨略以：異議人即受處分人王台隆，於民國100 年
    4 月1 日下午6 時28分許，騎乘車牌號碼FX7-773 號重型機
    車，行經桃園縣大園鄉○○○路○ 段、埔心村6 鄰產業道路
    路口，因「紅燈左轉（中正東路1 段左轉產業道路）」之違
    規行為，為桃園縣政府警察局大園分局埔心派出所員警當場
    舉發並填掣桃警局交字第DB0000000 號違反道路交通管理事
    件通知單（下稱舉發通知單），嗣異議人於應到案日期前提
    出申訴，經原處分機關調查後，仍認異議人確有前述違規行
    為，原處分機關於100 年6 月7 日桃監裁字第裁52-DB00000
    00號違反道路交通管理事件裁決書，依道路交通管理處罰條
    例第53條第1 項、第63條第1 項第3 款（裁決書漏載第3 款
    ）、道路交通管理事件統一裁罰基準及處理細則第41條、第
    43條、第44條、第67條規定，裁處異議人罰鍰新臺幣（下同
    ）1,800 元，並記違規點數3 點。
二、異議意旨略以：異議人當時係綠燈左轉，並未闖紅燈，事後
    異議人於100 年4 月7 日、8 日前往埔心派出所，告知胡員
    警要瞭解違規之證據，胡警員說不能，要申訴就去申訴，警
    察受過基本教育訓練，應實事求是，講求證據，勿枉勿縱，
    怎麼中華民國警察竟以此態度對付納稅人呢？云云。
三、按汽車駕駛人，行經有燈光號誌管制之交岔路口闖紅燈者，
    處新臺幣1,800 元以上5,400 元以下罰鍰；汽車駕駛人有第
    53條情形者，記違規點數3 點，道路交通管理處罰條例第53
    條第1 項、第63條第1 項第3 款定有明文。
四、經查：
  (一)異議人騎乘重型機車於前開時、地，違規闖紅燈左轉，而經
    警當場舉發等情，業據證人即舉發員警胡傅金堂於本院調查
    時到庭證述：100 年4 月1 日下午4 時28分許，伊等二人係
    在埔心村6 鄰產業道路上執行勤務，當時伊等騎機車經過該
    處，發現一台自小客車行駛於中正東路往中壢方向，紅燈時
    左轉埔心村6 鄰產業道路，伊等係騎在該自小客車後面，伊
    等將他攔下來停在埔心村6 鄰產業道路上，由同事開單舉發
    ，伊就在車輛後方為他疏導車輛，伊等所站的位置距離中正
    東路口大約有30公尺左右，因產業道路不是很寬，在疏導之
    前伊等原本要架設攝影機，要蒐證執法過程，該錄影機係架
    設在自小客車前方，畫面大部分被自小客車及同仁擋住，所
    以並沒有拍攝到本件違規經過，在伊架好過後就去疏導交通
    ，伊往中正東路看，當時該路口沒有其他車輛，伊看到埔心
    村6 鄰產業道路的號誌已經轉換成綠燈，因此中正東路直行
    之號誌應係紅燈，伊就看到異議人之車輛騎在外側車道靠近
    中線直接左轉，沒有停在汽車旅館前，且異議人前方也沒有
    其他車輛，所以判斷異議人有紅燈左轉。伊記得產業道路之
    綠燈號誌大約亮2 、3 秒後才看到異議人之車輛轉過來，且
    一定是中正東路之號誌紅燈後，產業道路才會變成綠燈等語
    明確。（見本院100 年8 月23日訊問筆錄），並提出舉發違
    規現場圖及現場照片為據。揆諸舉發警員提出之上開現場照
    片所示，舉發警員執勤之地點，縱未站出道路，與異議人違
    規闖越號誌之地點間並無障礙物，辨識並無困難，又證人就
    舉發路段之燈號變換情形、執勤所處位置、異議人行駛路徑
    及闖紅燈過程等情節均詳述具體明確，再者，證人架好攝影
    機後，既正執行勤務疏導交通之際，對前方行駛車輛動向，
    自特別留意而無錯看或誤判之虞；況證人就本件如何查獲舉
    發之經過，於本院審理中到庭結證綦詳如上，其證述舉發過
    程連續而完整，顯見其記憶深刻，益徵其無誤判之虞；參以
    證人與異議人間，並無怨隙，且素不相識，衡情證人應無設
    詞攀誣，或虛構違規事實以陷害異議人之理，是證人胡傅金
    堂上開證述內容，經核尚無不可採信之處，自堪採信，是以
    異議人上開違規之行為應堪認定。
  (二)至原舉發機關雖未能提出異議人違規照片等資料供異議人檢
    視，然「當場舉發」交通違規並不以攝影或照相存證為其要
    件，亦不以舉發錄影或照片為唯一之證明方法，若舉發警員
    係親眼見聞違規經過，並經以證人之身分具結後為證述，此
    證人證詞仍不失為證明方法之一種。若強求各種交通違規行
    為均需以照片為其裁罰依據，事實上殆不可行。茲因諸多違
    規行為之發生往往驟然而現、違規狀態稍縱即逝，無法期待
    執勤警員就一瞬間突發之交通違規行為，於發現後能及時攝
    影取證，事實上僅能仰賴舉發警員親身目視所見為之，別無
    其他舉證之可能。是以，異議人指稱原舉發機關未提出其餘
    事證證明異議人違規事實等節，亦不足為採，從而本件異議
    人確有闖越紅燈違規左轉乙節，堪以認定。
五、異議人確有上開闖紅燈之違規事實，已如前述，原處分機關
    依道路交通管理處罰條例第53條第1 項、第63條第1 項第3
    款之規定，並參酌違反道路交通管理事件統一裁罰標準表，
    裁處異議人罰鍰1,800 元，並記違規點數3 點，經核即無不
    合。異議人以其並未闖紅燈為由，向本院聲明異議，為無理
    由，應予駁回，爰裁定如主文。
六、據上論斷，應依道路交通管理處罰條例第87條第2 項、道路
    交通事件處理辦法第18條，裁定如主文。
中    華    民    國  100     年    9     月    9    日
                  交通法庭      法  官   陳 威 帆
以上正本證明與原本無異。
如不服本裁定，應於送達後5 日內，向本院提出抗告狀。
                                書記官   吳 玉 蘭
中    華    民    國   100    年    9     月    13    日